【裁判字號】    99,上訴,1239
【裁判日期】    991101
【裁判案由】    違反毒品危害防制條例
【裁判全文】
臺灣高等法院高雄分院刑事判決        99年度上訴字第1239號
上  訴  人  臺灣高雄地方法院檢察署檢察官
被      告  乙○
選任辯護人  洪士宏律師
            林易玫律師
上列上訴人因被告違反毒品危害防制條例案件，不服臺灣高雄地
方法院98年度訴字第1177號中華民國99年6月9日第一審判決（起
訴案號：臺灣高雄地方法院檢察署98年度偵字第10700號），提
起上訴，本院判決如下：
    主  文
原判決撤銷。
乙○犯意圖販賣而持有第二級毒品罪，處有期徒刑伍年，扣案之
第二級毒品甲基安非他命玖包（毛重參肆參點陸公克〔包裝重捌
點柒柒公克〕，驗前淨重參參肆點捌參公克，驗後淨重參參肆點
捌貳公克，純度為百分之柒拾伍點肆，純質淨重貳伍貳點肆伍肆
公克）沒收銷燬之；扣案之磅秤貳台、夾鏈袋壹個均沒收。
    事  實
一、乙○明知甲基安非他命係毒品危害防制條例第2條第2項第2
    款所列之第二級毒品，未經許可不得意圖販賣而持有，基於
    非法持有第二級毒品之犯意，於民國（下同）96年5 月5日
    之前某幾日，在高雄市○○路享溫馨ＫＴＶ內，向真實姓名
    不詳之綽號「叔叔」之成年男子，以不詳金額購入第二級毒
    品甲基安非他命毛重343.6 公克後，旋竟萌意圖販賣而持有
    第二級毒品甲基安非他命之犯意，以其所有之磅秤，將上開
    甲基安非他命秤重分裝成9 包，並分散藏放在高雄市左營區
    ○○○路280 號13樓之2 其住處內，恃機出售。嗣警察獲得
    情資，先依臺灣高雄地方法院檢察署核發之通訊監察書，對
    乙○持有之門號「0000000000」號行動電話，實施通訊監察
    ，發現乙○通話中有用暗語交談之情形，研判與查禁管制之
    第一、二級毒品有關，警察於96年5 月5 日17時30分許，在
    高雄市左營區○○○路280 號即乙○上開住處大樓之1 樓，
    見乙○及其男友張延榕欲走出該大樓1 樓，乃徵得乙○同意
    ，由乙○帶同警方至上址其住處搜索，扣得上開乙○意圖販
    賣而持有之第二級毒品甲基安非他命9 包（毛重343.6 公克
    〔包裝重8.77公克〕，驗前淨重334.82 公克，驗後淨重33
    4.83公克，純度為75.4% ，純質淨重252.454 公克）、其所
    有供秤重分裝上開甲基安非他命之磅秤2 台及夾鏈袋1 個。
    另扣得乙○非法持有之第一級毒品海洛因3 包（乙○另持有
    第一級毒品犯行部分，已經原審另案判處罪刑確定）；並扣
    得其所有與本案無直接關係之門號「0000000000」號行動電
    話1 支及紙袋1 個。
二、案經行政院海岸巡防署南部地區巡防局及高雄縣政府警察局
    移送臺灣高雄地方法院檢察署檢察官偵查起訴。
    理  由
壹、程序方面（證據能力之審查）
一、按被告以外之人於審判外之陳述，雖不符刑事訴訟法第159
    條之1至之4等4條之規定，而經當事人於審判程序同意作為
    證據，法院審酌該言詞陳述或書面陳述作成時之情況，認為
    適當者，亦得為證據；又當事人、代理人或辯護人於法院調
    查證據時，知有刑事訴訟法第159條第1項不得為證據之情形
    ，而未於言詞辯論終結前聲明異議者，視為有前項之同意，
    同法第159條之5定有明文。
二、本判決下列所引用屬於言詞陳述及書面陳述之傳聞證據部分
    ，檢察官、被告及其辯護人於本院行準備程序時，對於各該
    傳聞證據之證據能力均未加爭執，且同意作為本案之證據（
    見本院卷第30頁），嗣於本院審理程序，調查各該傳聞證據
    ，加予提示並告以要旨時，檢察官、被告及其辯護人亦均未
    於言詞辯論終結前聲明異議，本院審酌各該傳聞證據作成時
    之情況，認均與本件待證事實具有關聯性，且查無證據足以
    證明言詞陳述之傳聞證據部分，陳述人有受不法取供或違反
    其自由意志而陳述之情形，書面陳述之傳聞證據部分，亦無
    遭變造或偽造之情事，顯見上開傳聞證據之證明力非明顯過
    低，衡酌各該傳聞證據，作為本案之證據亦屬適當，自均得
    為證據，而有證據能力。
貳、實體部分
一、訊據被告乙○（下稱被告）矢口否認有販賣第二級毒品犯行
    或意圖販賣而持有第二級毒品之犯行，辯稱：伊真的沒有販
    賣第二級毒品，扣案之甲基安非他命是甲○○寄放的，洪文
    清找伊拿電腦時，伊當時有問他是否要將甲○○寄放的東西
    一起帶走，洪文清說不方便，直到隔天伊從電視看到洪文清
    出事，伊才打開看看寄放的是什麼東西，伊沒有販賣第二級
    毒品之意思，如伊要販賣第二級毒品的話，就不用晚上上班
    ，還要幫忙照顧小孩云云。被告之辯護人提出辯護意旨略以
    ：本件在被告住處扣押的第二級毒品甲基安非他命9包，是
    甲○○所寄放的，並非被告所有，已據證人洪文清於原審證
    述明確，證人洪文清至被告上開住處，取走甲○○之手提電
    腦時，被告有要求洪文清一併將甲○○寄放之提袋拿走，洪
    文清拒絕，第二天被告始在電視新聞裡看到洪文清因利用高
    鐵運毒被抓，推測甲○○寄放之物品可能為毒品，嗣經員警
    於96年5月5日持搜索票搜索被告住處，被告將原欲交給洪文
    清之安非他命9包及海洛因3小包等毒品，全部交給員警，洪
    文清證述甲○○寄放毒品予被告之證詞，核與被告所辯相同
    ，應得採為有利於被告之認定，警察監聽被告之通聯，均為
    日常生活瑣事，通聯譯文內並無可疑之毒品買受人或詢問價
    格、毒品品質等通話內容，被告亦無兜售毒品之情狀，不能
    單憑在被告住處查獲9包安非他命，即認其有販賣毒品之意
    思，公訴人對於被告如何販賣第二級毒品，並未加以舉證證
    明以實其說，徒然憑被告持有毒品，即據以推斷有販賣之意
    ，依罪疑惟輕原則，請維持原審無罪之判決，駁回檢察官之
    上訴等語。
二、經查：
  (一)本件扣案之白色晶體9小包、磅秤2台、裝放白色晶體之夾鏈
    袋1個，係警察於96年5月5日17時30分許，經被告乙○同意
    ，在高雄市左營區○○○路280號13樓之2乙○住處執行搜索
    ，上開9 包白色晶體，係由乙○分別於房間內床旁黑色衣櫥
    下方、同一房間某一家具裡、另一房間靠近房門口之藍色塑
    膠籃內等3 處取出，交予搜索之警察扣押等事實，已據被告
    乙○供承不諱，並經搜索時在場之證人即被告之同居男友張
    延榕於警詢中及證人即現場查緝員警康世奇於原審審理中之
    證述明確（見警一卷第10-12 頁、警二卷第13-15 頁、原審
    三卷第105-109 頁），並有海巡署南巡局高雄市機動查緝隊
    搜索扣押筆錄、扣押物品目錄表各1 份、現場查獲情形及扣
    押物等照片5 幀（警一卷第10-12 頁、第14-18 、19-21 頁
    ，原審三卷三第105-109 頁）在卷可稽。上開在被告住處查
    獲扣案之白色晶體9 包，經送高雄醫學大學附設中和紀念醫
    院檢驗結果，確認均含有第二級毒品甲基安非他命成分，9
    包合計毛重343.6 公克（包裝重8.77公克），驗前淨重為
    334.83公克，驗後淨重334.82公克，純度為75.4% ，純質淨
    重252.454 公克，此有高雄醫學大學附設中和紀念醫院報告
    編號0000-000號、0000-000號、0000-000號、0000-000號、
    0000-000號、0000-000號、0000-000號、0000-000號、
    0000-000號、0000- 000 號、0000-000號、0000-000號之檢
    驗報告各1 份（偵一卷第30頁，原審二卷第21-22 頁、第
    29-37 頁）在卷足憑。被告乙○於上開其住處，有非法持有
    第二級毒品甲基安非他命之行為事實，堪以認定。
  (二)次查，被告持有中被警察查獲扣案之上開9包第二級毒品甲
    基安非他命，究否為被告所有？抑或他人寄放？被告究係如
    何取得？等事實，已據被告於96年5月6日警察初詢時供稱：
    「對方以公共電話與我聯繫，約我見面當面談，詳細地點我
    沒有印象了。真實姓名我不知道，我都稱呼他叔叔或老闆。
    我以新台幣40萬元購得扣案之甲基安非他命。（問：你為何
    要持有上開毒品？）我要自己施用。（問：你自己施用，為
    何要購買大量的毒品？）因為價格比較便宜。」等語（見警
    一卷第5-9頁）；旋於同日檢察官偵查初訊時亦陳稱：「扣
    案之一、二級毒品，是跟一個叔叔拿的，都用公共電話聯絡
    ，我拿那些毒品是自己要用，我自己有吸食安非他命。扣案
    的安非他命是我的。（問：磅秤是誰的？）我的。」（見偵
    一卷第7-8頁）；嗣於96年7月23日檢察官偵訊時仍供承：「
    （問：扣案毒品是何人所有？）我的。跟一個叔叔拿的，他
    會用公共電話打給我，我以四十萬元跟他買安非他命，就是
    查獲的這些。我請他（叔叔）拿來讓我試用，但東西不好銷
    不出去，我就跟他買了。（問：你買來做何用？）自己要施
    用的。（扣案的電子秤）拿來秤我買的毒品數量是否正確。
    」等語明確（見偵二卷第8-10頁）。
  (三)按被告係在被警查獲持有扣案之9 包甲基安非他命之翌日即
    96年5 月6 日，於警詢及偵查初訊時，既均坦白承認警方在
    其上址住處所查扣之9 包第二級毒品甲基安非他命，為其所
    有，係其向綽號「叔叔」之人購入等情，且嗣經過2 個多月
    之後，檢察官於96年7 月23日，再對被告偵訊時，被告仍再
    次為相同之供述，即承認扣案之9 包甲基安非他命，係其所
    有，其向綽號「叔叔」之人購入等情無訛。雖被告於2 年後
    ，即98年8 月25日在原審行準備程序時，首次翻異前供，否
    認上開扣案之9 包甲基安非他命係其所有，辯稱是一位綽號
    「叔叔」之人寄放等語（見原審卷二第41-47 頁），並主張
    其於警詢所供之人、事、時、地、物均係假的云云，惟觀其
    事後翻供否認之內容及抗辯之主張，(1)於98年11月27日原審
    行準備程序時係先抗辯稱：「警察要求伊承認有施用毒品」
    ，而非「警察要求伊承認扣案之9 包甲基安非他命為其所有
    」等語；(2)又抗辯稱：「當時我在警詢說幾萬元（購入扣案
    之9 包甲基安非他命），警察就說不可能那麼便宜，所以我
    後來才改口說40萬元（購入），警察就說差不多這個價錢」
    ，並非「警察強迫伊承認扣案之9 包甲基安非他命，係伊以
    40 萬 元向叔叔之人購入」等語（見原審卷三第35-41 頁）
    。足見被告於警詢所供「扣案之9 包甲基安非他命，為其所
    有」、「係其向綽號『叔叔』之人購入」乙節，非警察所要
    求或強迫被告如此供述，而係被告所自行供出者甚明。(3)另
    被告於99年5 月12日原審審理中，對其於警詢當時，為何會
    這麼說（即承認扣案之9 包甲基安非他命，為其所有，係其
    向綽號『叔叔』之人購入等情），又改詞辯稱：「（製作）
    警詢筆錄時，當時（伊）會這麼說，是不知道要怎麼辦」；
    (4)及辯稱：「是因為我怕會害到他（叔叔），所以才這麼說
    」，而非「係遭警察逼迫要求才如此說」等語（見原審卷三
    第120-127 頁）。被告上開所辯其於警詢供述內容不實在之
    理由，或辯稱警察要求伊承認有施用毒品，或辯稱警察質疑
    伊所稱以數萬元購入扣案9 包甲基安非他命之金額不可能那
    麼便宜，或辯稱警詢時伊不知道要怎麼辦才如此說，或辯稱
    伊怕會害到『叔叔』之人才如此說，所辯理由不僅莫衷一是
    、多種版本、反覆不一，且被告均未曾主張警察有強迫要求
    其承認「扣案之9 包甲基安非他命，為其所有」、「係向綽
    號『叔叔』之人購入」等情事，準據上述，堪認被告上開於
    警詢所為「扣案之9 包甲基安非他命，為其所有，係其向綽
    號『叔叔』之人購入」之供述，未受警察不法手段取供，而
    係在被告自由意思下所自行供出，被告於警詢就此部分行為
    事實之自白，其陳述有任意性，應堪認定。況被告雖否認上
    開警詢供述內容之真實性，惟被告迄至本院審理終結前，既
    未曾否認其於上開96年5 月6 日、96年7 月23日，先後於檢
    察官2 次偵訊時所為與警詢中相同供述（即承認該扣案之9
    包甲基安非他命，為其所有，係向綽號「叔叔」之人購入乙
    節）之真實性，且從未抗辯其於上開2 次檢察官偵訊中之供
    述，有遭檢察官非法取供之情事。綜上論述分析，堪認被告
    於96年5 月6 日警詢、偵查初訊時及96年7 月23日檢察官第
    2 次偵訊時，一致所為：「扣案之9 包第二級毒品甲基安非
    他命，為其所有，係其向綽號『叔叔』之人購入」之供述，
    有任意性甚明。
  (四)再查，被告雖於原審審理中翻異前供，改詞辯稱：扣案的9
    包甲基安非他命，都不是我的，是一位綽號「叔叔」，真實
    姓名是甲○○的人，寄放在我這裡的，我沒有動過那些東西
    ，也不知道那些是毒品，只是因為叔叔對我很好，而且我知
    道叔叔的前科很多，怕會害到他，才會在之前作不實的供述
    ，我沒有要販賣等語（見原審三卷第127 頁）。然被告於98
    年8 月25日在原審行準備程序第一次翻供時，已供稱扣案的
    9 包甲基安非他命係那一位『叔叔』寄放的，但伊並不知道
    『叔叔』的真實姓名，只知道綽號叫『叔叔』等語（見原審
    卷二第41-47 頁），另於98年11月27日原審行第二次準備程
    序時，亦供稱伊常去「享溫馨」唱歌，有時候會遇到甲○○
    等語（見原審卷三第35-41 頁），嗣於99年5 月12日原審最
    後一次審理期日仍表示因為叔叔我真的不知道姓名，只知道
    他叫阿龍等語（見原審卷三第120-127 頁），被告既不知道
    叔叔之真實姓名，且僅偶而才遇到，足見被告與甲○○間並
    非熟識之人，而無特殊情誼，衡情甲○○豈有將數量如此鉅
    大、價值如此昂貴之上開9 包甲基安非他命，隨意寄放在不
    熟稔的被告住處之理？而被告更不可能無端就尚不知其真實
    姓名之甲○○，任意接受其委託而寄放可能要被告擔負高風
    險之販賣毒品或持有大量毒品罪責之物品，被告上開翻供所
    辯扣案的9 包甲基安非他命係一位不知真實姓名綽號『叔叔
    』的人所寄放云云，與常情有違，殊有疑議，已難採信。況
    經原審勘驗員警於96年5 月5 日搜索被告上揭住處之錄影光
    碟，勘驗結果：「畫面中顯示，乙○與張延榕（乙○男友）
    及兩名兒童走出『新莊一路280 號』大廈。警方（約有1 名
    女警、3 至4 名男警，皆著便衣）下車，上前提示乙○文件
    ，乙○回答：『上來啊』，隨即帶警方上樓，並進入乙○住
    家，乙○以鑰匙開鎖後打開室內房間門，員警與乙○一同進
    入房間內。乙○自行蹲下自床旁邊之黑色衣櫥下方，拿出一
    包以橘色紙袋包裝之物品，並將該物品放置於床上，轉向警
    方稱：『沒有了。』，隨即倒出放置於橘色紙袋內之2 包一
    大一小夾鍊帶（夾鍊帶內皆裝有白色粉末，大包夾鍊帶內裝
    有數小包白色粉末）。在員警詢問：『總共只有這些嗎？』
    ，乙○移至警方身旁，拿出另一小包白色粉末（無法辨識由
    何種家具中拿出，被員警身體擋住），亦將該白色粉末放置
    在床上。待員警彎腰察看床上白色粉末，並問乙○：『這些
    多少？』，乙○回稱：『這些9 個吧…9 個』，隨即將大的
    夾鍊帶打開，自己計算共有幾小包白色粉末。乙○：『2 、
    4 、6 …等我喔』，乙○走出房間，並稱：『還有。』，即
    走向另一房間。員警：『等一下！』、『不要走那麼快啦』
    。乙○進入另一房間，並稱：『都在這裡啊！』，乙○就在
    靠近房門口之藍色塑膠籃內翻找物品，翻找一會兒，稱：『
    喔！這裡！』，再從此藍色塑膠籃內拿出3 小包白色粉末，
    並稱：『這樣沒了，9 個！』。乙○與員警再回到一開始搜
    索之房間內，乙○將該3 小包白色粉末一起放置在床上並重
    新計算，稱：『對了，9 個。』」等情，以上有原審勘驗筆
    錄1 份在卷（見原審卷三第121-122 頁）可佐。依上開勘驗
    結果觀之，被告所持有之9 包扣案之甲基安非他命毒品，係
    分散藏放於房間內衣櫃下方、房間門口家具中、隔壁房間藍
    色塑膠籃內，既非全部集中放置於一處，且非全部放置於被
    告所稱寄放時裝的百貨公司紙袋中，顯然該毒品已經被告翻
    動過，且係被告所分散藏放，其始如此熟悉藏放在屋內之位
    置甚明。此亦足以印證被告於警詢供稱伊將扣案之甲基安非
    他命分裝成9 包，是為方便（分散）放置等語（見警一卷第
    5-9 頁），與上開分散於3 處放置之客觀事實相符。被告將
    毒品分裝成9 包，再分散藏放於屋內較不易被發現之位置，
    其舉措作為，合符毒品所有人之藏放處置方式，而與一般受
    他人之託寄放保管物品時，均係原封不動加予保管之情形迥
    異，故被告事後翻供所辯扣案之9 包甲基安非他命，係『叔
    叔』之人寄放乙節，顯然背於一般日常生活之經驗，而不可
    採。反觀上開被告將扣案甲基安非他命先分裝成9 包，再分
    散多處藏於房間之隱蔽處等情，益足徵扣案之9 包甲基安非
    他命係其所有，始有可能如此處置，故被告於上揭警詢及偵
    查中供承扣案之9 包甲基安非他命，係其所有等語，確符合
    被查獲時現場藏放該毒品之客觀事實與情狀，而較堪採信。
  (五)被告雖舉證人洪文清，於原審審理中到庭證稱：我與乙○媽
    媽是朋友，有時候會去新莊一路的那個悅讀星光大樓找她媽
    媽泡茶聊天，我都叫她媽媽叫大姐，96年4 月間，因為我的
    電腦滑鼠壞掉，有請乙○幫我修理，我當面把電腦交給乙○
    ，沒有其他東西，後來我在被抓當天（9 日）中午左右，有
    先去蓮池潭那邊跟一個叫「阿忠」的人拿二級毒品要賣，下
    午再過去她家拿我的手提電腦，我不知道她把電腦放在哪裡
    ，因為那是她直接拿下樓給我的；至於甲○○，我跟他沒有
    毒品往來，是在外面打牌認識的朋友，乙○怎麼跟他認識的
    ，我就不知道了，只記得在我被查獲約半年前，他有次跟我
    說過他有包藥放在乙○那邊，說如果有空的話，叫我幫忙拿
    回來給他，我那天去找乙○，她也有問我，說「阿龍」有包
    東西叫我幫忙拿回去，但我沒有辦法，因為我趕2 點的高鐵
    ；我不知道甲○○有毒品，是最後一次才知道他有毒品寄放
    在乙○那邊，我也是這次接觸到「阿忠」，才知道有毒品，
    那時候甲○○跟我說有包藥，我直覺就想到毒品，也沒有多
    問，他也沒有跟我說重量或大小，就說是1 個袋子裝的；我
    去乙○家拿電腦，是因為我拜託她幫我處理滑鼠，不是甲○
    ○託我去拿的，電腦跟甲○○沒有關係，我是去拿我自己的
    電腦，是她下樓的時候有問我那包藥要不要拿回去，我說我
    趕時間，不要拿等語（原審卷三第71-76 頁）。欲證明證人
    洪文清有聽聞過甲○○寄放毒品於被告住處，惟依證人洪文
    清上開證述內容，僅能證明其有前往被告住處取回交付修理
    之手提電腦，對於甲○○是否有寄放物品予被告處？何時寄
    放？寄放之物為何？其均不了解，亦未曾親自見聞，自難僅
    憑其上開證述內容，即為對被告有利之認定。再參諸被告於
    98年11月27日於原審行準備程序時，既能具體提出扣案9 包
    甲基安非他命之寄放者甲○○之真實姓名年籍等資為抗辯，
    此一有利被告之事項，早已存在且為被告所知悉，其在證人
    甲○○於96年12月26日出國未歸前（見本院卷附之入出境查
    詢表，本院卷第46頁），本案於96年5 月5 日、96年5 月6
    日、96年5 月9 日、96年7 月23日等歷次警詢及偵訊中，被
    告均有隨時提出請求傳訊甲○○到場接受調查之機會，以證
    明其事後翻供之抗辯即扣案之9 包甲基安非他命係甲○○所
    寄放乙節為真實與否，乃竟於證人甲○○於96年12月26日出
    境不歸後，始於98年11月27日原審行準備程序中提出，致無
    從傳訊證人甲○○到庭調查等情，捨有利於已之事證而不為
    ，至無從查證時始提出抗辯，被告事後翻供所辯及其舉措，
    均與常情不符，所辯扣案9 包甲基安非他命係甲○○所寄放
    云云，洵難採信。
  (六)本件扣案之9 包甲基安非他命，堪認係被告所有，已詳如上
    述，雖被告於警詢、偵查中辯稱扣案之9 包甲基安非他命，
    係供其自己施用云云，惟查，被告於96年5 月5 日被查獲當
    日為警採尿送驗，結果係呈現甲基安非他命陰性反應，經送
    觀察勒戒處分，亦被判定無繼續施用毒品傾向，此外，被告
    在本次被查獲之前，亦無任何施用毒品之前案紀錄，以上分
    別有查獲煙毒、麻醉藥品案件犯罪嫌疑人姓名對照表及高雄
    市立凱旋醫院檢體編號K-96010 號濫用藥物尿液檢驗報告、
    臺灣高雄看守所98年11月3 日高所衛字第0989002423號函、
    台灣高等法院被告前案紀錄表（警一卷第28頁，偵一卷第26
    頁，原審卷一第11頁、本院卷第13頁）在卷可佐，足見被告
    並無施用毒品之行為或習慣，此亦經證人即被告之同居男友
    張延榕於警詢中證述明確（見警一卷第10-12 頁），是被告
    於警詢、偵查中辯稱：扣案之9 包甲基安非他命，是為了要
    自己施用，但我施用的次數不多，隔很久才施用1 次，想說
    買大量毒品價格比較便宜等語（警一卷第5-8 頁，偵一卷第
    7- 8、19-20 頁，偵二卷第8-9 頁），與事實不符，顯不足
    採。查，本件扣案之甲基安非他命9 包、純度百分之75.4
    ，合計淨重334.83公克，已詳如前述。就其數量而言，已遠
    超過一般施用毒品者單純為吸食之目的而持有之數量，更與
    施用者通常係小量購得以夾鏈袋分裝完畢之毒品有異。按甲
    基安非他命之每日正常使用劑量約為2.5 至25毫克之間，其
    最低致死劑量為1 公克，久用成癮而對該等藥物產生耐藥性
    者，其程度因個人體質、使用頻率與接觸時間之長短而異。
    是如以每日最高藥用劑量25毫克即0.025 公克計算，本件扣
    案之甲基安非他命至少約可施用13393.2 日（計算式：
    334.83 ÷0.025=13393.2），長達36年之久；而被告並無施
    用第二級毒品行為或已成癮之情形。則衡諸甲基安非他命具
    有易於受潮之特性，本件被告於警詢辯稱係一次大量購買較
    便宜，然此一龐大數量之甲基安非他命，足供被告每日持續
    施用，亦須長達36年始能用完，顯然極易耗損而與常理不符
    ，據上論述分析，足見被告乙○購得之上開甲基安非他命確
    非單純供其施用至明。
  (七)末查，被告一次持有淨重達334.83公克之甲基安非他命，並
    非供己施用，已如前述，被告既備有磅秤2 個，將上開甲基
    安非他命秤重（此已據被告於偵訊中供承用扣案之磅秤，供
    作扣案之甲基安非他命秤重之用等語〔見偵二卷第8-10頁〕
    ，而扣案之黑色磅秤，經檢驗結果，其上確呈甲基安非他命
    陽性反應，此有高雄醫學大學附設中和紀念醫院98年8 月4
    日檢驗報告可稽〔見原審卷二第22頁〕），分裝成大小重量
    相同之9 小包，再分散藏放於上址住處屋內，與一般將毒品
    秤重，以控制在一定之重量範圍內，以便區分出售之價格，
    再分裝成多數小包，較容易出售等方法，悉相符合，是被告
    上開秤重、分裝成小包、分散藏放之舉措，堪認其持有本件
    甲基安非他命毒品後，有另起販賣第二級毒品之意圖甚明。
    此再參諸本件警察依臺灣高雄地方法院檢察署核發之通訊監
    察書，對乙○持有之門號「0000000000」號行動電話，實施
    通訊監察，確發現乙○通話中有用暗語交談之情形，研判與
    查禁管制之第一、二級毒品有關，而前往搜索查緝，確查獲
    被告持有扣案之甲基安非他命9 小包等事實，已據證人康世
    奇證述無訛（見原審卷三第105-109 頁），並有台灣高雄地
    方法院檢察署96年4 月17日96年雄檢惟張聲監（續）字第
    001552號通訊監察書暨其上載有「去租茶山、師傅作茶、拿
    他們的茶葉看看、等一下叫他採茶葉、叫他拔一拔我再叫人
    過去看看」等暗語交談內容之通訊監察譯文等在卷可憑（見
    偵三卷第2-4 頁），綜上參互勾稽，參互引證，被告持有扣
    案之淨重達334.83公克甲基安非他命，自其以磅秤秤重，分
    裝成9 包，分散藏放，堪認有販賣第二級毒品之犯罪故意，
    本件被告意圖販賣而持有第二級毒品甲基安非他命之犯行，
    已堪以認定。
三、按甲基安非他命係毒品危害防制條例第2 條第2 項第2 款所
    規定列管之第二級毒品，不得非法販賣、持有、意圖販賣而
    持有。被告意圖販賣而持有扣案之9 包甲基安非他命，核其
    所為，係犯毒品危害防制條例第5 條第2 項之意圖販賣而持
    有第二級毒品罪。公訴人以被告係意圖營利基於販賣第二級
    毒品之犯意，而販入扣案之9 包甲基安非他命，認被告之行
    為係觸犯毒品危害防制條例第4 條第2 項之販賣第二級毒品
    罪云云，惟並無證據證明被告係意圖營利基於販賣第二級毒
    品之犯意而販入扣案之9 包甲基安非他命，本件被告係持有
    扣案之9 包甲基安非他命後，始分裝成小包，萌販賣之意圖
    而持有上開毒品，已詳如前述，本件社會基本事實同一，起
    訴法條容有未洽，應予變更，附此敘明。又被告行為後，毒
    品危害防制條例已於98年5 月20日修正公布，並自同年月22
    日起生效施行，惟本次修正，就毒品危害防制條例第5 條第
    2 項之意圖販賣而持有第二級毒品罪部分，並無修正，故本
    件無新舊法比較適用問題，併予指明。
四、原審未詳為推求，逕諭知被告無罪，並就被告持有扣案之第
    二級毒品部分，諭知免訴之判決，均有違誤，檢察官執此上
    訴指摘原判決不當，為有理由，應由本院將原判決撤銷改判
    。審酌被告乙○明知甲基安非他命為政府明令禁止持有、販
    賣之第二級毒品，且易使人上癮，非法大量持有甲基安非他
    命中，竟萌販賣之意圖，分裝恃機出售，對國民身心健康及
    社會治安，即將有危害之虞，及其犯後態度、無不良素行、
    智識程度、生活狀況等一切情狀，量處如主文第二項所示之
    刑，以資懲戒。扣案之第二級毒品甲基安非他命9 包（毛重
    343.6 公克〔包裝重8.77公克〕，驗前淨重334.83公克，驗
    後淨重334.82公克，純度為75.4% ，純質淨重252.454 公克
    ），其成分確屬甲基安非他命無訛，已詳如前述，應依毒品
    危害防制條例第18條第1 項前段規定，宣告沒收併銷燬之。
    扣案之磅秤2 台及夾鏈袋1 個，為被告所有，供意圖販賣而
    持有上開毒品時，秤重分裝上開甲基安非他命之用及包裝之
    用，已據被告於警詢及偵查中供明在卷，均應依毒品危害防
    制條例第19條第1 項宣告沒收。至於另扣案之門號「000000
    0000」號行動電話1 支及紙袋1 個，無證據證明與本案犯罪
    有直接關係，爰不予宣告沒收，附此敘明。
據上論結，應依刑事訴訟法第369 條第1 項前段、第364 條、第
300 條、第299 條第1 項前段，毒品危害防制條例第5 條第2 項
、第18條第1項前段、第19條第1項，判決如主文。
本案經檢察官張其主到庭執行職務。
中    華    民    國    99    年    11    月    1     日
                刑事第五庭    審判長法  官  曾永宗
                                    法  官  任森銓
                                    法  官  鍾宗霖
以上正本證明與原本無異。
如不服本判決應於收受本判決後10日內向本院提出上訴書狀，其
未敘述上訴理由者，並得於提起上訴後10日內向本院補提理由書
狀（應附繕本）。
中    華    民    國    99    年    11    月    1     日
                                    書記官  邱麗莉
附錄本件判決論罪科刑法條：
毒品危害防制條例第5條
意圖販賣而持有第一級毒品者，處無期徒刑或 10 年以上有期徒
刑，得併科新臺幣 7 百萬元以下罰金。
意圖販賣而持有第二級毒品者，處 5 年以上有期徒刑，得併科
新臺幣 5 百萬元以下罰金。
意圖販賣而持有第三級毒品者，處 3 年以上 10 年以下有期徒
刑，得併科新臺幣 3 百萬元以下罰金。
意圖販賣而持有第四級毒品或專供製造、施用毒品之器具者，處
 1 年以上7 年以下有期徒刑，得併科新臺幣 1 百萬元以下罰金

司法院資訊處製作；財團法人民間司法改革基金會備份。
